# 陈老师，请教您关于权益法核算下被投资公司评估增值问题

提问人：awakenstriving 时间：2016-06-29 00:41:03
B公司 2013 年 1 月 1 日投资A公司，持股比例为20%，权益法核算， 2015 年 1 月 1 日B对A公司增资，但仍然权益法核算。 2013 年 1 月 1 日至 2015 年 1 月 1 日A公司土地评估值增加 3000 万元，请问陈老师， 2015 年 1 月 1 日增资时点B公司是否需要确认资本公积-其他资本公积600 万元？ 如果B公司 2013 年 1 月 1 日投资A公司比例为10%，列入金融资产， 2015 年 1 月 1 日增资变更为权益法时处理方法是否与上述一致？ 我看了下准则讲解 2010 版，成本法转为权益法时是需要考虑两次投资时点被投资公司资产估值差异对增资前长期投资的影响。

回答人：chenyiwei
股权比例变更前后都采用权益法核算的，与原持股比例对应的增值不应确认。请参考《瑞华研究 2010 ～ 2014 汇编》之“问题3-1-38 （增持联营企业股权但增持后仍为联营企业的处理）”。 如果增持前作为金融资产核算，增持后变为联营企业的，则属于跨越会计界线，按《企业会计准则第 2 号——长期股权投资（ 2014 年修订）》第十四条第一款规定处理。